臺灣臺中地方法院刑事裁定
110年度聲字第3649號
聲  請  人  臺灣臺中地方檢察署檢察官
受  刑  人  何學蒲


上列聲請人因受刑人數罪併罰有二裁判以上，聲請定其應執行之
刑（110年度執聲字第2453號），本院裁定如下：
    主    文
何學蒲所犯如附表所示各罪所處之刑，應執行有期徒刑捌月。
    理    由
一、聲請意旨略以：受刑人何學蒲犯數罪，先後經判決確定如附
    表，應依刑法第53條、第51條第5款，定應執行之刑，爰依
    刑事訴訟法第477條第1項之規定聲請裁定其應執行之刑等語
    。
二、按裁判確定前犯數罪者，併合處罰之。但有下列情形者，不
    在此限。一、得易科罰金之罪與不得易科罰金之罪。二、得
    易科罰金之罪與不得易服社會勞動之罪。三、得易服社會勞
    動之罪與不得易科罰金之罪。四、得易服社會勞動之罪與不
    得易服社會勞動之罪。前項但書情形，受刑人請求檢察官聲
    請定應執行刑者，依第51條規定定之；數罪併罰有二裁判以
    上者，依第51條之規定，定其應執行之刑；數罪併罰，分別
    宣告其罪之刑，依下列各款定其應執行者：五、宣告多數有
    期徒刑者，於各刑中之最長期以上，各刑合併之刑期以下，
    定其刑期。但不得逾30年，刑法第50條、第53條、第51條第
    5款分別定有明文。再按法律上賦予法院或法官自由裁量之
    事項，並非得恣意任為或毫無限制，而須在法規或法律原則
    之規範界限內，衡酌個案之具體情況，為公平、合理、適當
    之裁決。是於裁量時，自須受法律規範之目的、精神、理念
    及法律秩序所指導。又刑法第50條規定，裁判確定前犯數罪
    者，併合處罰之，屬強制規定，目的在使被告（或受刑人）
    得依同法第51條各款規定，享有併合處罰、限制加重刑罰之
    恤刑利益。裁判確定前犯數罪符合併合處罰之案件，有2以
    上之裁判，應依刑法第51條第5款至第7款定應執行之刑者，
    最後事實審法院檢察署檢察官應依刑事訴訟法第477條第1項
    規定，聲請該法院裁定之，乃檢察官為被告之利益而為聲請
    ，法院於定應執行之刑時，自不得諭知較重於原裁判合併刑
    期之總和，否則即有違數罪併罰禁止不利於被告（或受刑人
    ）之恤刑立法目的，最高法院亦著有98年台抗字第697號裁
    判意旨足資參照。
三、查本件受刑人何學蒲因詐欺案件，經臺灣橋頭地方法院(下
    稱橋頭地院)及本院先後判處如附表編號1.及2.所示之刑，
    均經分別確定在案，有上開案件判決書各1份附於臺灣臺中
    地方檢察署110年度執聲字第2453號執行卷宗(下稱執行卷)
    可稽，且有臺灣高等法院被告前案紀錄表1份附卷可稽(見本
    院卷第13-18頁)。再按受刑人所犯如附表編號1.所示案件，
    經橋頭地院於民國110年5月5日以109年度易字第320號等判
    決判處有期徒刑6月，而於110年6月4日確定；附表編號2.所
    示案件，經本院於109年6月1日以110年度簡字第319號判決
    判處有期徒刑3月，如易科罰金，以新臺幣1,000元折算1日
    ，而於110年7月8日確定，亦有上開刑事裁判書各1份附於執
    行卷可稽，且有臺灣高等法院被告前案紀錄表1份在卷可佐(
    見本院卷第13-18頁)。受刑人亦於110年9月15日請求臺中地
    檢署檢察官依刑法第53條、第51條第5款規定，定應執行刑
    ，有受刑人請求並簽名之臺中地檢署「刑法第50條第1項但
    書案件是否請求定應執行刑調查表」1紙附於執行卷可稽。
    是聲請人認應依刑法第53條、第51條第5款之規定，定應執
    行之刑，本院審核認為本件聲請與首揭法條規定尚無不合，
    應予准許。又受刑人所犯如附表編號2.所示案件原雖得易科
    罰金，然與其所犯如附表編號1.所示不得易科罰金且得易服
    社會勞動之罪併合處罰之結果，依上開說明，本院於定執行
    刑時，自不得併諭知易科罰金之折算標準，附此敘明。
四、本院前已經發函通知受刑人得對本件檢察官聲請定應執行之
    刑表示意見，迄今已逾1月，仍未見回覆等情，此有本院刑
    事庭110年10月6日中院平刑禮110聲字第3649號函、本院送
    達證書、收文資料查詢清單及收狀資料查詢清單各1紙在卷
    可稽(見本院卷第21、23、25、27頁)，並綜合斟酌受刑人犯
    罪行為之不法與罪責程度、所犯附表所示各罪均為詐欺犯罪
    、彼此之關聯性、數罪對法益侵害之加重效應、罪數所反映
    之受刑人人格特性與犯罪傾向，及對其施以矯正之必要性等
    節，並衡以各罪之原定刑期、定應執行刑之外部性界限及內
    部性界限各節，進而為整體非難之評價，爰定應執行刑如主
    文所示。
據上論斷，應依刑事訴訟法第477條第1項，刑法第50條第1項前
段、第51條第5款、第53條，裁定如主文。
中　　華　　民　　國　　110 　年　　11　　月　　12　　日
                  刑事第十五庭  法  官  湯有朋
以上正本證明與原本無異。
如不服本裁定，應於送達後五日內，向本院提出抗告狀。
                                書記官  黃美雲
中　　華　　民　　國　　110 　年　　11　　月　　12　　日
　　　
　　　

　　　
　　　
　　　
　　　
　　　　　
　　　
　　　　　
　　　
　　　

　　　
　　　
　　　　　　
附表：
 編          號           1.           2.  罪          名  詐欺 詐欺  宣    告    刑  有期徒刑6月 有期徒刑3月，如易科罰金，以新臺幣1,000元折算1日  犯  罪  日  期  109年1月28日 109年4月6日 偵查（自訴）機關年度案號  臺灣橋頭地方檢察署109年度調偵字第496號等 臺灣臺中地方檢察署109年度偵緝字第1264號 最  後事實審 法    院 臺灣橋頭地方法院 臺灣臺中地方法院  案    號 109年度易字第320號等 110年度簡字第319號  判決日期 110年5月5日 110年6月1日 確  定判  決 法    院 臺灣橋頭地方法院 臺灣臺中地方法院  案    號 109年度易字第320、322號 110年度簡字第319號  判    決確定日期 110年6月4日 110年7月8日 是否為得易科罰金或易服社會勞動之案件  不得易科罰金、得易服社勞 是   備       註  臺灣橋頭地方檢察署110年度執字第2456號 臺灣臺中地方檢察署110年度執字第10026號